Ana Carolina Tecila

Resumo profissional

Bibliotecária entusiasta, empenhada em promover o pensamento crítico e as competências de investigação junto dos alunos através de incentivo à leitura e pesquisa. Habilidade com gestão de equipe, processamento técnico e desenvolvimento de acervo. Desenvoltura com Software Pergamum, Biblivres, TOTVS e PHL. Experiência com utilização da Classificação Decimal de Dewey, Classificação Decimal Universal, bases de dados da BIREME, Portal CAPES, Scielo, dentre outras. Habilitada também para trabalhar como Gestora do Conhecimento e Documentação Técnica.

Histórico profissional

Instituto Inhotim - Bibliotecário 01/2021 a 08/2021

Planejar, coordenar e supervisionar as atividades desenvolvidas na biblioteca. Gerenciar o acervo e garantir o cumprimento dos padrões técnicos, seleção, aquisição e circulação dos materiais. Avaliar periodicamente o acervo para realizar compras e descartes, inclusive realizar inventário. Participar de projetos integradores e promover palestras com promoção cultural. Treinar a equipe e realizar gestão dos recursos necessários para o funcionamento do setor. Exercer as demais atribuições decorrentes da função. Gerenciamento da biblioteca e de sua equipe.

Colégio Santo Agostinho - Bibliotecária 01/2018 - 10\2020

Implementação da biblioteca, tratamento da informação (Análise de assunto, classificação, indexação, catalogação), organização do acervo, serviço de referência, atendimento aos estudantes, professores e pedagógico, projetos, entre outros.

Colégio Regina Pacis - Bibliotecária 01/2015 - 12/2017

Coordenar; controlar e dirigir sistemas biblioteconômicos; catalogação, indexação, cadastros de livros e mídia digital; promover à hora do conto; implementação de projetos de incentivo à leitura e a preservação do acervo; Orientação aos usuários na recuperação de dados e informações, Implementação de serviços de informação/disseminação da informação. Apoio no desenvolvimento de projetos educacionais, funções inerentes ao cargo de bibliotecário. Gerenciamento da biblioteca e de sua equipe.

Faculdade do Saber - Bibliotecária Freelancer 01/2016 - 11/2017

Realizar estudos administrativos para o dimensionamento de equipamentos, recursos humanos e layout das unidades. Estruturar e efetivar a normalização e padronização dos serviços técnicos de tratamento da informação fixando índices de eficiência, produtividade e eficácia nas áreas operacionais da biblioteconomia e ou ciência da informação. Estabelecer, coordenar e executar a política de seleção e aferição do material integrante das coleções de acervo.

Instituto Elizabeth Kalil - Bibliotecária 07/2014 - 12/2014

Orientar os consulentes em pesquisas bibliográficas e na escolha de publicações; catalogação, indexação, cadastros de livros e mídia digital; desenvolvimento de políticas de seleção, aquisição e descarte de acervo; manutenção e manipulação do sistema gerenciador "Aula"; normatização de trabalhos; proporcionar ambiente para formação de hábito e gosto pela leitura; funções inerentes ao cargo de bibliotecário. Liderança de equipe de trabalho.

caroltecila@hotmail.com 31988092399 Rua José dos Reis n° 253, Ibirité, MG

Formação acadêmica

Graduação em Biblioteconomia, Universidade Federal de Minas Gerais - UFMG, 2014.

Pós-Graduação Biblioteconomia, Faculdade Faveni, 2020.

Cursos de Aperfeiçoamentos

- ✓ Noções Gerais de Direitos Autorais -Escola Nacional de Administração Pública - Enap
- ✓ Contação de Histórias Escola de Contação de Histórias da Paulinas Editora.
- ✓ Formato Bibliográfico MARC 21–
 SIC
- ✓ Formato Autoridade MARC 21 SIC
- ✓ Treinamento de Implantação Pergamum WEB - PERGAMUM.
- ✓ Gestão Documental ECI
- ✓ Tratamento de recursos eletrônicos -Biblioteca Universitária SB\UFMG
- ✓ Gestão de Bibliotecas Escolares: mediações e práticas pedagógicas -Class. Cursos
- ✔ Bibliotecas escolares: Novos paradigmas - novos saberes e fazeres - Projeto Informação Audiovisual
- ✓ Repositórios institucionais: gestão, planejamento e implementação, ClassCursos

 Gestão de Conservação em Acervos Bibliográficos, classcursos